【裁判字號】    92,訴,970
【裁判日期】    920915
【裁判案由】    毒品危害防制條例
【裁判全文】
臺灣桃園地方法院刑事判決                          九十二年度訴字第九七號
    公  訴  人  臺灣桃園地方法院檢察署檢察官
    被      告  甲○○
右列被告因違反毒品危害防制條例案件，經檢察官提起公訴（九十二年度毒偵緝字第
一三０號），本院判決如左：
    主  文
甲○○施用第一級毒品，處有期徒刑柒月，扣案海洛因壹包驗餘淨重零點肆伍公克，
包裝重零點壹肆公克沒收銷燬之；又連續施用第二級毒品，處有期徒刑陸月，扣案安
非他命貳包，重量各為含袋驗餘淨重零點貳公克及驗餘淨重零點陸貳玖公克沒收
銷燬之。應執行有期徒刑壹年，扣案海洛因壹包驗餘淨重零點肆伍公克，包裝重零點
壹肆公克、安非他命貳包，重量各為含袋驗餘淨重零點貳公克及驗餘淨重零點陸
貳玖公克均沒收銷燬之。
    事  實
一、甲○○前於民國八十七年間因違反麻醉藥品管理條例案，於本院審理期間，毒品
    危害防制條例修正公布，經依修正後毒品危害防制條例規定，裁定送觀察、勒戒
    後，認無繼續施用毒品傾向，由本院以八十七年易字第一五六六號為免刑判決，
    又於八十七年間因施用毒品案件，經裁定送觀察、勒戒後，認有繼續施用毒品傾
    向，經裁定送強制戒治，期滿由臺灣桃園地方法院檢察署檢察官於九十一年一月
    三十一日以九十年度戒偵字第二二號為不起訴處分，詎甲○○並未戒斷施用惡習
    ，復基於施用第二級毒品安非他命之概括犯意及施用第一級毒品海洛因犯意，自
    九十一年五月十八日起至九十一年六月五日止，在桃園縣不詳處所，連續多次施
    用第二級毒品安非他命。又於九十一年五月十八日某時，在桃園縣平鎮市○○路
    與庫房南路口之小貨車上，非法施用第一級毒品海洛因一次，經警分別於：(一)九
    十一年五月十八日零時三十分許，在桃園縣平鎮市○○路與庫房南路口查獲，並
    在車號ＭＯ－０二九二號自小貨車上查獲海洛因一包驗餘淨重零點四五公克，包
    裝重零點一四公克，及安非他命一包含袋驗餘淨重零點二三公克。(二)九十一年六
    月五日五時五十分許，在桃園縣大園鄉○○○路十四號前查獲，扣得安非他命一
    包驗餘淨重零點三六二九公克。
二、案經桃園縣警察局大園分局、平鎮分局報請臺灣桃園地方法院檢察署檢察官偵查
    起訴。
    理  由
一、訊據被告甲○○對於右揭時地施用第一級毒品海洛因一次，及多次施用第二級毒
    品安非他命之事實，均坦承不諱，並有第一級毒品海洛因一包驗餘淨重零點四五
    公克，包裝重零點一四公克，第二級毒品安非他命二包，驗餘淨重分別為零點二
    三公克、零點三六二九公克扣案可佐，而被告先後為警查獲後所採集之尿液經送
    檢驗結果，確分別呈嗎啡及安非他命陽性反應，有桃園縣衛生局不法藥物尿液檢
    定書二份在卷可稽，被告施用毒品海洛因及安非他命犯行，堪予認定。查被告前
    於八十七年間因違反麻醉藥品管理條例案，於本院審理期間，毒品危害防制條例
    修正公布，經依修正後毒品危害防制條例規定，裁定送觀察、勒戒後，認無繼續
    施用毒品傾向，由本院以八十七年易字第一五六六號為免刑判決，又於八十七年
    間因施用毒品案件，經裁定送觀察、勒戒後，認有繼續施用毒品傾向，經裁定送
    強制戒治期滿，由臺灣桃園地方法院檢察署檢察官於九十一年一月三十一日以九
    十年度戒偵字第二二號為不起訴處分，有臺灣桃園地方法院檢察署被告刑案資料
    查註紀錄表各一份在卷可稽，雖前開不起訴處分與法律之規定尚有未合，惟被告
    另行起意再犯毒品危害防制條例第十條之罪則屬確定，本件事證明確，被告犯行
    堪予認定，應予依法論科。
二、核被告所為，係犯毒品危害防制條例第十條第一項、第二項之施用第一、二級毒
    品罪。其持有毒品海洛因及安非他命係為供施用，其持有之低度行為，應為其施
    用之高度行為所吸收，不另論罪；又被告先後多次施用第二級毒品安非他命，時
    間緊接，方法相同，所犯係構成要件相同之罪，顯係基於概括犯意為之，應依刑
    法第五十六條規定論以連續犯一罪，並加重其刑；所犯上開二罪，犯意各別，罪
    名亦異，應予分論併罰。爰審酌被告施用毒品之動機、目的、手段，犯行所生之
    危害，已曾因相同犯行經觀察、勒戒及強制戒治等處遇後，猶未能使其知所省惕
    ，根絕施用毒品惡習，足徵其沾染甚深，及犯後態度，坦承犯行等一切情狀，分
    別量處如主文所示之刑，並定其應執行刑。扣案白色粉末一包經送檢驗結果，確
    為第一級毒品海洛因，驗餘淨重零點四五公克，包裝重零點一四公克，有法務部
    調查局鑑定通知書一份在卷可稽，而扣案白色不明粉末二包經分別送鑑定結果，
    確為第二級毒品安非他命，其重量一包含袋驗餘淨重零點二三公克，一包驗餘淨
    重零點三六二九公克，有行政院衛生署管制藥品管理局檢驗成績書及國防部憲兵
    司令部刑事鑑識中心鑑驗通知書各一份在卷可稽，被告雖否認九十一年五月十八
    日零時三十分許，在桃園縣平鎮市○○路與庫房南路口車號ＭＯ－０二九二號自
    小貨車上所查獲之第一級毒品海洛因一包驗餘淨重零點四五公克，包裝重零點一
    四公克，及第二級毒品安非他命一包含袋驗餘淨重零點二三公克為其所有，惟扣
    案毒品海洛因及安非他命均屬違禁物，不問屬於犯人與否，均應依毒品危害防制
    條例第十八條第一項前段規定，諭知沒收銷燬之。
據上論斷，應依刑事訴訟法第二百九十九條第一項前段，毒品危害防制條例第十條第
一項、第二項、第十八條第一項前段，刑法第十一條前段、第五十六條、第五十一條
第五款，判決如主文。
本案經檢察官潘怡華到庭執行職務。
中      華      民      國      九十二      年    九      月    十五    日
                                臺灣桃園地方法院刑事第九庭
                                    法  官    黃  斯  偉
右正本證明與原本無異。
如不服本判決，應於判決送達後十日內向本院提出上訴狀( 應附繕本 )，上訴於
臺灣高等法院。
                                    書記官    李  珈  慧
中      華      民      國      九十二      年    九      月    十六    日
論罪法條之依據：
毒品危害防制條例第十八條
查獲之毒品及專供製造或施用毒品之器具，不問屬於犯人與否，均沒收銷
燬之。但合於醫藥或研究之用者，得不予銷燬。
前項合於醫藥或研究用毒品或器具之管理辦法，由法務部會同行政院衛生
署定之。
毒品危害防制條例第十條
施用第一級毒品者，處六月以上五年以下有期徒刑。
施用第二級毒品者，處三年以下有期徒刑。


司法院資訊處製作；財團法人民間司法改革基金會備份。
